臺灣宜蘭地方法院刑事判決　　　　　　　 95年度易字第456號
公　訴　人　臺灣宜蘭地方法院檢察署檢察官
被　　　告　乙○○
上列被告因犯竊盜案件，經檢察官提起公訴（95年度偵字第4148
號），本院判決如下：
    主  文
乙○○攜帶兇器竊盜，處有期徒刑參月，如易科罰金，以新臺幣
壹仟元折算壹日。緩刑貳年。
扣案之剪刀壹把沒收之。
    事  實
一、乙○○意圖為自己不法之所有，於民國95年11月9日上午6時
    45分許，在宜蘭縣蘇澳鎮○○路13號對面之菜園內，持其所
    有客觀上足以為兇器使用之剪刀1把，竊取甲○○種植於該
    處之洛神花54朵（約1台斤重，價值約新臺幣30元），嗣於
    同日上午6時50分許為甲○○發覺，始報警查獲，並扣得上
    揭剪刀1把。
二、案經宜蘭縣警察局蘇澳分局報請臺灣宜蘭地方法院檢察署檢
    察官偵查起訴。
    理  由
一、訊據被告乙○○固坦承有於上開時地持剪刀剪取被害人甲○
    ○所有之洛神花54朵等情不諱，惟矢口否認其有為自己不法
    所有之意圖，辯稱：我不知道那個洛神花是別人種的，我以
    為那是野生的洛神花，我是無心的云云。經查，上開事實，
    業據被害人甲○○於警詢時指述甚詳，並有贓物認領保管單
    、現場照片6幀在卷可稽，復有剪刀1把扣案可資參佐。至被
    告雖辯稱其不知該洛神花為有人管領之物云云，然依上開現
    場照片可知，現場之洛神花田生長茂盛，種植整齊，且於洛
    神花田中並未參雜其他作物或雜草，顯可得知係屬有人種植
    管理之花田，被告未得被害人甲○○之同意，即逕持客觀上
    可為兇器使用之剪刀剪取位於該處之洛神花，被告實有為自
    己不法所有之意圖甚明，故本件事證明確，被告攜帶兇器竊
    盜之犯行堪以認定，應依法論科。
二、核被告所為，係犯刑法第321條第1項第3款之攜帶兇器竊盜
    罪。被告因一時失慮而持剪刀剪取他人所有之洛神花，其所
    得之財物價值甚低，且被害人自始均表示不願告訴追究之意
    ，則參酌被告竊取之動機、行為態樣等各項情狀，認其所為
    之整體犯行要與所犯攜帶兇器竊盜罪之為最輕6月以上有期
    徒刑之法定刑期相較，依一般國民生活經驗法則，實屬情輕
    法重而足引起一般人之同情，本院認宣告法定最低刑度之刑
    猶嫌過重，其犯罪之情狀，實有可憫之處，爰依刑法第59條
    之規定酌量減輕其刑。爰審酌被告犯罪之動機、目的、竊得
    財物之價值，被害人表明不予告訴之意，及其犯罪所生危害
    、犯罪後之態度等一切情狀，量處如主文所示之刑，並諭知
    易科罰金之折算標準。查被告前未曾受有期徒刑以上刑之宣
    告，有臺灣高等法院被告前案紀錄表存卷可參，其因一時疏
    忽，致罹刑章，其歷經此次偵審程序後，當已知所警惕，信
    無再犯之虞，故本院認前開對其所宣告之刑，以暫不執行為
    適當，併依刑法第74條第1項第1款之規定，諭知緩刑2年，
    以啟自新。至扣案之剪刀1把，為被告所有供其竊盜所用之
    物，業據被告供承在卷，爰依刑法第38條第1項第2款諭知沒
    收之。
據上論結，應依刑事訴訟法第299條第1項前段，刑法第321條第1
項第3款、第41條第1項前段、第59條、第74條第1項第1款、第38
條第1項第2款，判決如主文。
本案經檢察官賴慶祥到庭執行職務。
中　　華　　民　　國　　96　　年　　1 　　月　　30　　日
                  刑事第二庭審判長法  官  黃永勝
                        　        法  官  楊坤樵
                                  法  官  鄭貽馨
以上正本證明與原本無異。
如不服本判決應於收受本判決後10日內向本院提出上訴書狀，其
未敘述上訴理由者，並得於提起上訴後10日內向本院補提理由書
狀(均須按他造當事人之人數附繕本)「切勿逕送上級法院」。
如不服本判決應於送達後10日內向本院提出上訴狀
                                  書記官  林嘉萍
中　　華　　民　　國　　96　　年　　1 　　月　　31　　日
附錄本案論罪科刑法條全文
刑法第321條第1項第3款
犯竊盜罪而有左列情形之一者，處 6 月以上、 5 年以下有期徒
刑：
三  攜帶兇器而犯之者。
